臺灣屏東地方法院刑事判決　　　　　　　 94年度訴字第705號
公　訴　人　臺灣屏東地方法院檢察署檢察官
被　　　告　甲○○
上列被告因違反毒品危害防制條例案件，經檢察官提起公訴（94
年度毒偵字第1683、1693號），本院裁定改依簡式審判程序審理
，判決如下：
     主  文
甲○○連續施用第一級毒品，累犯，處有期徒刑拾月，扣案之殘
留海洛因之注射針筒貳支、殘留海洛因及甲基安非他命之注射針
筒伍支、吸食器壹組均沒收銷燬，注射針筒肆支沒收之；又連續
施用第二級毒品，累犯，處有期徒刑陸月，扣案之殘留甲基安非
他命之注射針筒參支、吸食器貳組、止血帶壹條、前述殘留海洛
因及甲基安非他命之注射針筒伍支、吸食器壹組均沒收銷燬。應
執行有期徒刑壹年貳月，扣案之殘留海洛因之注射針筒貳支、殘
留海洛因及甲基安非他命之注射針筒伍支、吸食器壹組、殘留甲
基安非他命之注射針筒參支、吸食器貳組、止血帶壹條均沒收銷
燬，注射針筒肆支沒收之。
     事  實  及  理  由
一、甲○○前因違反懲治盜匪條例及竊盜等案件，經本院分別於
    民國83年4 月20日、90年6 月22日以83年度訴字第193 號、
    90年度易字第43號判處有期徒刑9 年6 月及褫奪公權8 年、
    6 月，而分別於83年6 月6 日、90年7 月23日判決確定，並
    於94年3 月13日縮刑期滿執行完畢（上開案件之徒刑乃接續
    執行）。且前因施用毒品案件，經本院裁定送強制戒治後，
    於90年12月20日因續徒刑出監，接續執行上開徒刑至94年 3
    月13日縮刑期滿。詎其仍不思戒除惡習，復於強制戒治執行
    完畢後5 年內，基於施用第一級毒品海洛因之概括犯意，自
    94年5 月20日起至94年6 月27日7 時25分許往前回溯72小時
    內某時止，連續在屏東縣海豐里三山國王廟之廁所內，以注
    射針筒注射之方式，施用第一級毒品海洛因多次；且另基於
    施用第二級毒品甲基安非他命之概括犯意，自94年5 月初某
    日起至94年6 月27日7 時25分許往前回溯72小時內某時止，
    連續在屏東市某KTV 內或海豐里三山國王廟之廁所內等處，
    以玻璃吸食器燒烤之方式，施用第二級毒品甲基安非他命多
    次。嗣為警於（一）94年6 月24日13時30分許，在屏東縣麟
    洛鄉○○路57號前，查獲其所有殘留海洛因之注射針筒2 支
    、殘留海洛因及甲基安非他命之注射針筒5 支與吸食器1 組
    、殘留甲基安非他命之注射針筒1 支、止血帶1 條及吸食器
    1 組、注射針筒4 支而扣案；（二）94年6 月27日5 時許，
    在屏東市○○路與華正路路口，查獲其所有殘留甲基安非他
    命之注射針筒2支、吸食器1組。
二、以上各情，業經被告甲○○於本院審理時供承不諱，復有前
    開查獲物品扣案可參，且被告於前述（一）（二）期日經員
    警所採集之尿液，經送驗結果，呈嗎啡、甲基安非他命陽性
    反應，分別有臺灣檢驗科技股份有限公司94年7 月8 日報告
    編號KＺ000000000000（該次尿液之檢驗結果呈安非他命含量
    140 ｎｇ／ｍｌ、甲基安非他命含量7338ｎｇ／ｍｌ、嗎啡
    194 ｎｇ／ｍｌ，其安非他命含量雖未達200 ｎｇ／ｍｌ，
    惟上開檢驗值皆已逾最低可定量濃度80ｎｇ／ｍｌ（安非他
    命、甲基安非他命）、120 ｎｇ／ｍｌ（嗎啡），仍應認定
    被告之尿液檢驗結果，係嗎啡、甲基安非他命陽性反應）、
    KＺ000000000000號濫用藥物尿液檢驗報告2 紙在卷可稽。扣
    案之注射針筒14支、止血帶1 條、吸食器3 組，經本院囑託
    高雄醫學大學附設中和紀念醫院檢驗結果，其中殘留海洛因
    之注射針筒有2 支，殘留海洛因及甲基安非他命之注射針筒
    5 支、吸食器1 組，殘留甲基安非他命之注射針筒3 支、吸
    食器2 組、止血帶1 條燬，另注射針筒4 支無毒品反應，此
    有該院94年8 月23日報告編號0000－000 至494 號之檢驗報
    告共18紙附卷可憑，堪認被告上開不利於己之自白，確與事
    實相符，應可採信。
三、查海洛因、甲基安非他命分別係毒品危害防制條例第2 條第
    2 項第1 、2 款所定之第一、二級毒品，不得非法持有、施
    用。故核被告所為，係犯毒品危害防制條例第10條第1 項、
    第2 項施用第一級、第二級毒品罪。其於施用海洛因與甲基
    安非他命前持有海洛因與甲基安非他命犯行，各為其施用之
    高度行為所吸收，均不另論罪。被告多次施用海洛因及甲基
    安非他命之行為，時間緊接，分別觸犯構成要件相同之罪名
    ，顯係基於概括犯意為之，應均論以連續犯並加重其刑。另
    查被告前因違反懲治盜匪條例及竊盜等案件，經本院分別於
    83年4 月20日、90年6 月22日以83年度訴字第193 號、90年
    度易字第43號判處有期徒刑9 年6 月及褫奪公權8 年、6 月
    ，而分別於83年6 月6 日、90年7 月23日判決確定，並於94
    年3 月13日縮刑期滿執行完畢（上開案件之徒刑乃接續執行
    ），有臺灣屏東地方法院檢察署刑案資料查註紀錄表及臺灣
    高等法院被告前案紀錄表各1 份在卷可稽，其於5 年以內再
    犯本件有期徒刑以上之前述二罪，均為累犯，應加重其刑，
    其有2 種刑之加重事由，均應遞加重之。而被告所犯之上述
    二罪，犯意各別，行為互異，應分論併罰之。爰審酌被告曾
    因施用毒品經送戒治處所施以強制戒治後，仍未能戒斷其施
    用毒品之惡習，足見其陷溺已深，惟因施用毒品均僅係戕害
    其自己身心並無加害他人，犯罪後坦承犯行、態度尚稱良好
    等一切情狀，分別量處如主文所示之刑，並定其應執行刑。
    扣案之注射針筒14支、止血帶1 條、吸食器3 組，經本院囑
    託高雄醫學大學附設中和紀念醫院檢驗結果，其中殘留海洛
    因之注射針筒有2 支，殘留海洛因及甲基安非他命之注射針
    筒5 支、吸食器1 組，殘留甲基安非他命之注射針筒3 支、
    吸食器2 組、止血帶1 條燬，另注射針筒4 支無毒品反應，
    此有該院94年8 月23日報告編號0000－000 至494 號之檢驗
    報告共18紙附卷可憑，是上開殘留毒品之注射針筒10支、止
    血帶1條、吸食器3組，均應依毒品危害防制條例第18條第1
    項前段規定沒收銷燬。另扣案之注射針筒4 支，為被告所有
    且供施用海洛因所用之物，業據被告供明在卷，應依刑法第
    38條第1項第2款規定，併予宣告沒收之。
據上論斷，應依刑事訴訟法第299條第1 項前段、第273條之1第1
項、第310條之2，毒品危害防制條例第10條第1項、第2項、第18
條第1 項前段，刑法第11條、第56條、第47條、第38條第1 項第
2款、第51條第5 款，判決如主文。
本案經檢察官林津鋒到庭執行職務。
中　　華　　民　　國　　94　　年　　8 　　月　　31　　日
                  刑事第一庭    法  官  黃聖涵
以上正本證明與原本無異。
如不服本判決應於收受本判決送達後10日內向本院提出上訴書狀
，
其未敘述上訴理由者，並得於提起上訴後10日內向本院補提理由
書狀（均須按他造當事人之人數附繕本）「切勿逕送上級法院」
中　　華　　民　　國　　94　　年　　8 　　月　　31　　日
                                書記官  蘇雅慧
本案論罪科刑法條：
毒品危害防制條例第十條
施用第一級毒品者，處六月以上五年以下有期徒刑。
施用第二級毒品者，處三年以下有期徒刑。
